# 关于企业为政府代储粮油的会计处理

提问人：regwy 时间：2013-08-06 23:03:00
某食用油生产企业与当地政府签订协议，由企业提供食用油 2000 吨作为地方储备食用油，由企业保管，作为回报，由农发行提供流动资金贷款 2500 万元，每年利息 150 万元，每年由财政补贴利息 70 万元，企业在任何情况都不能使用该储备油，如政府动用该储备油，则由政府负责归还该贷款。企业如何进行会计处理？该存货所有权是政府还是企业？如果所有权为政府，企业能确认收入吗？

回答人：chenyiwei
需注意分析以下方面的问题： 1 、企业在任何情况都不能使用该储备油，则政府有无动用该储备油的完全自主权？ 2 、对该储备油是否单独识别和存储，与该企业的其他存货分开单独存放？保管费用由谁负担？定期轮换如何实施？储备物资轮换时的差价收益归谁？
储存期间的毁损、灭失风险由谁承担？ 3 、“如政府动用该储备油，则由政府负责归还该贷款”：政府动用储备油的数量和负责由政府归还的贷款的金额之间有怎样的对应关系？由政府承接部分偿债责任后，贴息金额是否相应调整？ 4 、 2000 吨食用油的市场价格是否相当于 2500 万元？

提问人：zsb5910 时间：2013-08-07 12:42:36
由于仓储未单独存放，毁损的风险仍由企业承担，个人认为这批存货的风险没有转移，公司只是需要保留最低 2000 吨的食用油，货物仍属于企业

回答人：chenyiwei
个人赞同 5 楼网友的意见，由于仓储未单独存放，毁损的风险仍由企业承担，个人认为这批存货的风险没有转移，公司只是需要保留最低 2000 吨的食用油，货物仍属于企业，在政府动用前仍确认为企业的存货。 根据楼主在 3 楼补充的信息，个人倾向于： 1 、在政府动用储备油之前，未动用部分仍披露为企业的存货，并在附注中披露所有权受到限制的事实。 2 、政府动用储备油后，相当于以代为承担贷款偿还责任的方式为企业带来了经济利益流入，此时可确认库存商品的销售收入。 3 、对于贴息，按照政府补助的原则处理。
4 、需要进一步了解“协议约定的单价高于市场价约1.5倍”的原因。关注其中是否包含了仓储保管费补贴等因素，考虑是否需要单独确认仓储费收入，还是作为一个整体计入存货销售收入。 5 、要关注与政府的结算价格（协议约定单价）是否可能调整，还是按照固定价格，由此考虑是否vchengdan存货公允价值变动的风险和报酬。